【裁判字號】    97,交聲,1071
【裁判日期】    980123
【裁判案由】    聲明異議
【裁判全文】
臺灣臺南地方法院交通事件裁定    97年度交聲字第1071號
移送機關    交通部公路總局嘉義區監理所臺南監理站
異議人即
受處分人    甲○○
上列受處分人因違反道路交通管理處罰條例案件，對於交通部公
路總局嘉義區監理所台南監理站民國97年10月9日所為之裁決處
分（處分案號：嘉監南字第裁74-NE0000000號），聲明異議，本
院裁定如下：
    主  文
異議駁回。
    理  由
一、原處分意旨略以：異議人即受處分人甲○○（下稱異議人）
    駕駛牌照號碼2509-GK號自用一般小客車，於民國（下同）9
    7年5月28日7時52分，在高雄縣茄萣鄉○○路○段與4段交岔
    路口，因駕車行經有燈光號誌之交岔路口，於紅燈時超越停
    止線，遭警逕行製單舉發，嗣經交通部公路總局嘉義區監理
    所臺南監理站（下稱移送機關）依道路交通管理處罰條例第
    60 條第2項第3款及違反道路交通管理事件統一裁罰標準表
    等規定，裁處罰鍰新台幣900元。
二、本件聲明異議意旨略以：異議人謂於主幹道（台17線），綠
    燈通過停止線，因為要左轉，必須等待反向直行車先通過，
    誤為舉發不遵守交通號誌，為此聲明異議等語。
三、按道路交通標誌標線號誌設置規則第206條第5款第1目規定
    ：「車輛面對圓形紅燈表示禁止通行，不得超越停止線或進
    入路口。」；汽車駕駛人，駕駛汽車有不遵守道路交通標誌
    、標線、號誌之指示，處新臺幣九百元以上一千八百元以下
    罰鍰。道路交通管理處罰條例第60條第2項第3款定有明文。
四、經查：
  (一)異議人遭警舉發，於上開時、地，駕駛牌照號碼2509-GK號
    自用一般小客車，在高雄縣茄萣鄉○○路○段與4段交岔路口
    ，有於紅燈時超越停止線之違規事實，有照片2幀附卷可稽
    。
  (二)異議人雖辯稱於上開時間駕車行經高雄縣茄萣鄉○○路○段
    與4段交岔路口，綠燈時所駕駛之車輛就已停在此路口等待
    左轉云云，然異議人所有上開車輛於紅燈亮起3.4秒之後，
    已超越路口停止線，此有舉發照片2幀可稽，故異議人所駕
    駛上開車輛顯已構成車身伸越停止線，不遵守標線指示之違
    規行為，從而，移送機關指稱異議人有紅燈超越停止線之違
    規行為，自屬無誤，異議人抗辯稱其係綠燈時即駛至該路口
    等待左轉云云，尚屬無據，不足採信。
五、綜上所述，異議人於前揭時、地，有紅燈時超越停止線之違
    規事實，應堪認定。則移送機關據以援引道路交通管理處罰
    條例第60條第2項第3款及違反道路交通管理事件統一裁罰標
    準表等規定，裁處異議人罰鍰新台幣900元，核無違誤或不
    當。從而，本件異議為無理由，應予駁回。
六、據上論斷，應依道路交通管理處罰條例第87條第2項、道路
    交通案件處理辦法第19條，裁定如主文。
中    華    民    國    98    年    1     月    23    日
                     交通法庭   法  官   陳淑勤
以上正本證明與原本無異。
如不服本裁定，應於送達後5日內，向本院提出抗告狀。
                                書記官   謝國欽
中    華    民    國    98    年    1     月    23    日


司法院資訊處製作；財團法人民間司法改革基金會備份。
